# 外币报表折算差异与汇兑损益的区分

提问人：莫非_HH 时间：2020-02-16 13:42:14
请教陈版主！母公司以 100 万港币投资成立子公司，母子公司本位币都是人民币。 由于资金从转出到转入有时间差异，导致编制合并报表时，母公司账上的长期股权投资金额与子公司账上的实收资本存在差异。请问合并层面应该将差额计入汇兑损益还是外币报表折算差异呢？
备注：适用CAS准则。

回答人：chenyiwei
这种情况下应计入汇兑损益。因为母子公司的记帐本位币是一致的，并不涉及资金在集团内记帐本位币不同的组成部分之间的转移。
从外币金额折算到记帐本位币金额所产生的差额是汇兑损益，应计入损益；从记帐本位币金额折算到其他货币金额产生的差额是外币报表折算差额，应计入其他综合收益。